【裁判字號】    98,上易,266
【裁判日期】    980415
【裁判案由】    妨害公務
【裁判全文】
臺灣高等法院臺中分院刑事判決         98年度上易字第266號
上  訴  人  臺灣南投地方法院檢察署檢察官
被      告  乙○○
選任辯護人  呂秀梅  律師
上列上訴人因被告妨害公務案件，不服臺灣南投地方法院97年度
易字第166 號，中華民國97年12月23日第一審判決（起訴案號：
臺灣南投地方法院檢察署96年度偵字第5074號），提起上訴，本
院判決如下：
    主  文
原判決撤銷。
乙○○以強暴妨害人行使權利，處有期徒刑參月，如易科罰金，
以新台幣壹仟元折算壹日。
    事  實
一、緣於民國九十六年十一月二十一日十六時許，南投縣政府警
    察局草屯分局員警戊○○（起訴書誤載為洪春昇，應予更正
    ）、己○○及庚○○三人，在南投縣草屯鎮御史里永安宮後
    方，查緝石材盜採案時，經盜採涉嫌人丙○○（丙○○涉犯
    竊盜部分，業經臺灣南投地方法院檢察署檢察官以九十六年
    度偵字第五０七五號依刑事訴訟法第二百五十二條第十款為
    不起訴處分確定在案）帶同前往石材運送地，即南投縣草屯
    鎮○○路五００巷附近工地，欲偵辦石材盜採案乙事後，隨
    丙○○進入該工地逕在現場錄影蒐證，乙○○因未確知戊○○等三人係警察，乃基於妨害人行使權利之犯意，於戊○○
    等人於現場蒐證後欲離開時，欲阻擋戊○○等人駕駛車牌號
    碼六四九九—ＳＭ號小自客車離去，故將工地版模及石製大
    型花盆置於該車前，並將工地大門關上且鎖住等方法，阻止
    戊○○等人駕車離去，因而妨害戊○○等人駕車離去之權利
    ；其後乙○○欲離開上開工地而遭戊○○等人阻攔時，乙○○竟持木棍作勢攻擊戊○○等人，並於戊○○跟隨其側，阻
    止其離去之際，出手拉扯戊○○，致戊○○受有左側腹壁及
    左手腕挫傷等傷害（傷害部分未據告訴）。
二、案經南投縣政府警察局南投分局報請臺灣南投地方法院檢察
    署檢察官偵查起訴。
    理  由
壹、證據能力
    按被告以外之人於審判外之陳述雖不符刑事訴訟法第一百五
    十九條之一至之四等四條之規定，而經當事人於審判程序同
    意作為證據，法院審酌該言詞陳述或書面陳述作成時之情況
    ，認為適當者，亦得為證據；當事人、代理人或辯護人於法
    院調查證據時，知有刑事訴訟法第一百五十九條第一項不得
    為證據之情形，而未於言詞辯論終結前聲明異議者，視為有
    前項之同意，同法第一百五十九條之五定有明文。立法意旨
    在於傳聞證據未經當事人之反對詰問予以核實，原則上先予
    排除。惟若當事人已放棄反對詰問權，於審判程序中表明同
    意該等傳聞證據可作為證據；或於言詞辯論終結前未聲明異
    議，基於尊重當事人對傳聞證據之處分權，及證據資料愈豐
    富，愈有助於真實發見之理念，且強化言詞辯論主義，使訴
    訟程序得以順暢進行，上開傳聞證據亦均具有證據能力。本
    案判決下列所引用之各該被告以外之人於審判外之陳述（包
    含書面陳述），性質上均屬傳聞證據，檢察官、被告、辯護
    人迄本院言詞辯論終結前，均未主張有刑事訴訟法第一百五
    十九條第一項不得為證據之情形，本院審認上開證據作成時
    之情況，認應無違法或不當情事，與本案待證事實間復具有
    相當之關聯性，以之作為證據應屬適當，依刑事訴訟法第一
    百五十九條之五第二項之規定，均有證據能力。
貳、實體部分
一、訊據被告乙○○固坦承有以工地版模及石製大型花盆置於戊○○等之車前，並用鑰匙將大門關上等方式，阻止戊○○等
    三人駕車離去等情，惟辯稱：戊○○等人並未表明身分，伊
    以為他們是詐騙集團，伊阻止他們駕車離去，是伊想要報警
    云云。經查：
（一）證人即承辦員警戊○○等三人於上開時、地，所拍攝之現
      場蒐證光碟，依南投縣政府警察局草屯分局九十七年九月
      十一日投草警刑字第０九七００一六一三六號函覆：草屯
      分局偵辦刑案蒐證後，均馬上將錄影帶燒錄成光碟片附卷
      移送地檢署偵辦，對於錄影帶本分局均重複使用至損壞，
      以節省經費乙情，有該函文一份在卷可憑，是以，本件證
      人戊○○等人隨案檢送之現場蒐證光碟應視同原版。而現
      場蒐證光碟經原審勘驗結果：
    一、畫面一開始，00：00到05：24這段期間是查獲有一男子
        駕駛挖土機在現場，旁邊有石頭堆置，遠處是國道六號
        高速公路的高架橋。
    二、05:26畫面突然出現「在室內有一位男子」（可能在室
        內拍攝）。
    三、05:29草屯鎮○○路500巷工地現場拍攝中，鏡頭晃動。
        05:46有一男子穿綠色衣服（即被告）出現，自工地內
        部走出。05: 54被告兒子丁○○出現，有大聲嚷嚷狀，
        但是光碟沒有聲音，所以不知道講什麼內容。05:58丁○○轉頭並招手叫混凝土車司機、工地工人（畫面左方
        是工地工人，右邊身穿白色衣服的男子是混凝土車司機
        ）06:08鏡頭已進入到工地內部在混凝土車前面拍攝，
        鏡頭在工地內部拍攝。06:23鏡頭在現場晃動錄影機隨
        處拍，丁○○舉手狀似要阻止拍攝，丁○○轉身要去靠
        近混凝土車，此時鏡頭已無被告之身影。06：23到07：
        20 這段期間鏡頭在現場晃動。（00：00到07：20這段
        時間，以上光碟內容均無現場聲音。以下才開始出現聲
        音）
    四、07:21錄影機進入某人車內07:30錄影中有人接電話聲音
        07:59答話者稱：（閩南語）伊現在跟我，在我車上，
        一人在我車上，算私人地挖的（對話到8:08）08:15畫
        面出現聲音但沒有拍攝說話者：喂喂警察先生（警察答
        ：我刑事組的是怎麼？）沒沒，我有代誌要處理（警察
        答：要處理什麼代誌）我們有牌照（警察稱：你有什麼
        牌，有什麼牌，我抓竊盜，警察查案，你有什麼牌？）
        不然我叫老板來（我草屯…）08 :30 畫面開始又無聲
        音，畫面靜止拍攝，直到11：54。
    五、11:55畫面開始有晃動，12：03畫面出現鐵絲鋼（工地
        大門），鏡頭是從工地大門外往工地方向拍攝。12:27
        、12：28 影像畫面出現不明之男子，與05:26畫面出現
        「在室內有一位男子」之畫面相同，但是12：27、12：
        28影像畫面並非全部都是該男子，一部份畫面是工地現
        場，一部份是該男子。
    六、12:32被告出現在大門內，自大門內往外手指著攝影機
        鏡頭。12:43被告指著鏡頭說話，但沒有聲音。12:53畫
        面上出現有六四九九—SM汽車停放在大門內側，在該自
        小客車引擎蓋下方已放置一塊棧板。12:54畫面出現有
        一位穿黑上衣男子、一位穿紅上衣之男子。12:59被告
        站在汽車旁，穿紅衣之男子站在被告的左前方靠近鏡頭
        前。13:08穿紅衣男子手交叉在胸前，穿黑衣男子走到
        六四九九—SM汽車汽車左邊。13:14黑衣男子走到汽車
        駕駛座旁邊，被告在車子旁邊走動。13: 22黑衣男子自
        駕駛座走出。13:27許建興坐在大門口內側。13:37許建
        興與穿黑衣男子交談。13:40被告又出現在畫面，丁○○在被告旁邊，與被告交談。13:45至13：56丁○○開
        大門。
    七、13:59被告是從自小客車左前方將棧板拖到六四九九—
        SM汽車前方地下，被告指著棧板對黑衣男子狀似大聲說
        話，但是沒有聲音。14:09被告與穿黑衣男子理論。14:
        29鏡頭畫面往左拍攝，拍攝騎機車工人。14:31至14：
        37 鏡頭又轉回，被告與黑衣男子理論。14:49被告將大
        水泥花盆放在棧板上擋在車前（許建興在左邊）。
    八、15:06畫面照到丙○○站大門外路旁檳榔下。15：06至1
        6：00畫面在自小客車前面，被告在該自小客車前面走
        動，與黑衣男子在理論。16:00被告、許建興、穿紅、
        黑衣者一直理論（丙○○站在門口不發一語）。16:05
        穿紅衣者走到左邊與被告理論。16:06丁○○開車（車
        號二一五一—NJ）出大門。16:07穿紅衣者要拉被告手
        。16:1 0丁○○停車在門外後下車，見被告、紅衣爭執
        。16:14被告、穿紅衣者在拉扯。16:15穿紅衣者甩開被
        告。16:21許建興出面阻止被告、穿紅衣者爭執。
    九、16:46被告騎機車往大門出去（機車車號LFY—五八一。
        16:51被告機車停在大門外路邊，丁○○之貨車也停在
        路旁。17:00被告下車後將大門關起來，鎖起來，在門
        外鎖。17:12被告對鏡頭說話，但沒有聲音，這時人都
        在工地大門外面。17:13穿紅衣者走近被告機車。17:22
        丁○○旁邊混凝車司機拿文件給丁○○簽寫。17:24穿
        紅衣者取走機車鑰匙。17:28被告與穿紅衣者理論。18:
        06丁○○從車上拿鐵棍取下左後車輪之夾住石頭。18:
        18丁○○又將鐵棍放回車上。
    十、18:22被告移動機車。18:28被告放妥機車。18:40穿紅
        衣男子手持銀白色的不明物體，以右手交叉被告左手，
        阻止被告離開。18:44穿黑衣男子以左手抓住被告右肩
        背向紅衣男子，紅衣男子持銀白色不明物體對著被告背
        後。18:47許建興出面加入與紅、黑衣男子理論18:51丁○○右手出現畫面指紅衣男子，在鏡頭講話。18:59紅
        衣男子仍持銀白色不明物體。19:00被告往回走。19:11
        穿黑衣男子靠近阻擋被告去路。19:13至20：23許建興
        抱住被告，不讓被告與黑衣及紅衣男子理論。
   十一、20:24叫你老板來（有聲音出現）（我有叫ㄚ、你就等
         伊咩）20:36被告直走，穿紅衣男子自後拍被告左肩。
         20:44被告（身旁有紅衣男子相隨）已走到小路（前方
         有小橋）。20:46畫面出現機車LFY—五八一（二一五
         一—NJ發動）畫面一直到20:55。後20：59被告已經出
         現在警察局，被告被銬上手銬，並與警察爭執及說明
         在工地的情形。21:03被告在警察局內說（此時光碟有
         聲音出現）：…欲進去也沒拿證件給我看，失禮一句
         什麼都沒。22:27被告說（有聲音出現）：你欲進去工
         地，說你是警察證件都沒說，現在說你是警察，在工
         作場你要說是警察你穿便服我怎麼知道你是什麼？（
         見原審九十七年十月三日勘驗筆錄）
    由上開勘驗結果，可知證人戊○○等三人均未穿著警察制服
    ，一進入南投縣草屯鎮○○路五００巷附近工地，即進行蒐
    證拍攝現場情形，從拍攝起至拍攝結束，均未見證人戊○○
    等三人有何出示證件表明渠等為執行勤務警察身份之舉動畫
    面出現，且證人戊○○等人所駕駛車牌號碼六四九九號自小
    客車外觀尚無任何顯示係員警勤務車或偵防車，僅在光碟畫
    面顯示時間08：15時，有人說話：【喂喂警察先生（警察答
    ：我刑事組的是怎麼？）沒沒，我有代誌要處理（警察答：
    要處理什麼代誌）我們有牌照（警察稱：你有什麼牌，有什
    麼牌，我抓竊盜，警察查案，你有什麼牌？）不然我叫老板
    來（我草屯…）】，但光碟畫面未拍攝雙方對談者，則該名
    與警察對話之人，究竟是否為本案被告，即非無疑？是以，
    尚難以該對談者有口出「喂喂警察先生」一語，即謂證人戊○○等人有出示警察身份證件告知被告，或謂被告主觀上已
    知悉證人戊○○等三人為員警身份及渠等三人係在執行竊盜
    蒐證勤務。次查，證人即本件承辦員警戊○○於原審審理中
    具結證稱略以：「在九十六年十一月二十一日伊和己○○、
    庚○○三人在取締盜採砂石案件，被告阻擋伊等進入工地…
    當天伊等有帶員警的證件，且三人都有有出示證件給乙○○
    及他兩的兒子看，並對他們表明來意…」等語；證人己○○
    於原審審理中具結證稱略以：「當天伊等去偵查盜採砂石案
    件，…進入工地後，伊等對工地內的人表明身份說是警察，
    是要來查盜採砂石的案件，…當時進入工地後，看到裡面有
    兩、三個人，伊等即對他們說是草屯分局偵查隊來辦理盜採
    砂石，戊○○有表明身份並拿警員證件出來，…後來才知道
    一進入工地內看，在表明身份時被告已經接近伊等了，被告
    應該有看到伊等在表明身份」等語（見原審九十七年十一月
    十一日審判筆錄）；惟就戊○○、己○○及庚○○等三人進
    入被告所管領之工地時，究係戊○○等三人均出示警員證件
    及表明身份，或僅係由戊○○一人出示證件及表明身分，上
    開證人之證詞既有齟齬之處，尚存疑義。併依上開現場光碟
    勘驗結果，無從證明警員戊○○等三人已當場出示警員證件
    ，僅有表示「伊是刑事組的」、「抓竊盜，警察查案」等語
    ，亦核與證人戊○○、己○○二人上開證述情節，尚有不符
    ，則證人戊○○及己○○於原審證稱查辦本案前已向被告出
    示警員證件告知來意云云，即難遽予採信。而證人戊○○與
    己○○、庚○○三人均係南投縣政府警察局草屯分局之警員
    ，自屬警察職權行使法所稱之警察；且其等在上開時、地，
    係因偵辦石材盜採案，隨丙○○進入該工地，而對被告進行
    盤查、查緝疑似盜採砂石案件蒐證偵防，亦屬該法所稱之警
    察行使職權，衡情理應遵守該法之相關規定；茲按該法第四
    條規定「警察行使職權時，應著制服或出示證件表明身分，
    並應告知事由。警察未依前項規定行使職權者，人民得拒絕
    之。」。蓋警察行使職權係代表國家行使公權力，諸多職權
    可能侵犯人民權利之虞，自應使人民從外在客觀之表徵即足
    以判斷警察之身分。然查，證人戊○○等三人當日原係在南
    投縣草屯鎮御史里永安宮後方，查緝石材盜採案時，經盜採
    犯罪嫌疑人丙○○同意，始帶同員警至南投縣草屯鎮○○路
    五００巷附近工地續追緝竊盜案件，惟丙○○僅稱要載運石
    材前往上開工地，並非上開工地之現場負責人，亦非土地所
    有人，則證人戊○○等三人若欲對工地現場進行蒐證，除依
    客觀、合理判斷，認有工地現場有刑事訴訟法第一百三十一
    條第一項所列得逕行搜索之情形外，理應徵得工地現場負責
    人之同意始得進行蒐證，惟依上述勘驗光碟結果，足見工地
    現場係在進行整地、房屋修繕等工程，而當日既非例假日，
    則本案搜索並無急迫至不能向法院聲請搜索票再執行搜索，
    亦無存有緊急或不得已之情形，則本案即無逕行搜索之情形
    ，又未先徵得被告之同意，率然進入現場工地實施之蒐證，
    難謂合於刑事訴訟法之規定，自無法期待被告有需遵守被搜
    索之義務；由上觀之，證人戊○○等三人以查辦竊盜砂石案
    件為由，欲對現場工地進行攝影蒐證，但未徵得被告之同意
    ，且戊○○等三人並沒有開警車，也沒有穿警察制服，亦乏
    明證足認其等已出示警察身分之證件，僅出聲喊「刑事組的
    」、「警察查案」等語，難認已遵守警察職權行使法上開規
    定，被告所辯其懼為詐騙集團，因予拒絕拍攝蒐證等語，尚
    非全屬無據。至於證人丙○○於偵查及原審審理中，就警員
    曾煥昇等三人當時有無表明身分而執行警察勤務之證詞，前
    後迥異，其真意未明，自無從遽為不利被告之認定；另證人
    林福彬在警員戊○○等三人在本件工地進行蒐證時，並未在
    現場，對於被告是否有妨害公務之情事，應無法在場目睹，
    且證人林福彬於偵查中僅證稱丙○○案發當日所載運至上開
    工地之石材是由伊提供云云，亦無法據為不利被告之認定，
    併予敘明。
（二）復查，證人即員警戊○○於原審具結證稱：「在九十六年
      十一月二十一日伊和己○○、庚○○三人在取締盜採砂石
      案件，南平路是盜採砂石的堆置場，伊等要去做蒐證，被
      告阻擋伊等進入工地，伊等有表明身份是要做蒐證的工作
      ，…，伊一到工地堆置砂石前面下車後，伊等就問工地何
      人負責，並在該處出示證件給被告看，（檢察官問：被告
      是用何方式阻止你們離開？）被告當時惡言相向，且工地
      只有一個大門出入，被告將大門鎖起來，我們請被告將大
      門打開，被告不願意。（檢察官問：除了將大門關起來之
      外，還用何方式阻止你們離開？）他們有搬東西阻擋在偵
      防車前面，且被告坐在偵防車前，阻止我們離開。」等語
      （見原審卷第八七頁）；證人即員警己○○於原審具結證
      稱：「當天伊等去偵查盜採砂石的案件，在路上發現一台
      砂石車很可疑，…伊等請司機帶往要堆置砂石的工地去，
      …（檢察官問：你們是否曾嘗試將阻擋偵防車的東西搬離
      開？）當時被告將大門鎖住，我們沒有鑰匙也無法打開大
      門離開。…（審判長問：你有無看到被告在工地大門外拿
      棍子毆打戊○○嗎？）我有看到他有拿棍子打戊○○。」
      等語（見原審卷第九二頁、第九五頁），綜上各情可知，
      證人即警員戊○○前往上述南平路工地蒐證時，該工地大
      門並未上鎖，嗣被告見聞戊○○等拍攝蒐證欲離去時，確
      有以工地版模及石製大型花盆置於戊○○等人所駕之自小
      客車前，並用鑰匙將大門鎖上等方式阻攔戊○○等三人駕
      車離去，然其後被告欲離開上開工地旋遭戊○○阻攔，被
      告竟持木棍作勢攻擊戊○○等，並於戊○○跟隨其側，阻
      其離去之際，出手拉扯戊○○，致戊○○受有左側腹壁及
      左手腕挫傷等傷害（傷害部分未據告訴）等情以觀，堪認
      戊○○等猶能自由進出上開工地，意即戊○○等之行動自
      由不因而被剝奪，而與刑法第三百零二條之構成要件不符
      ，但被告以工地版模及石製大型花盆置於戊○○等人所駕
      之自小客車前，已有妨害證人戊○○等人駕車離去之權利
      ，殆屬明確。被告雖辯稱其欲前往警局找警察處理，怕戊○○他們跑掉，而以上開方式阻止戊○○等人離去云云，
      衡以一般人若遭他人不法侵害，理當立即撥打一一０報案
      ，此為眾所皆知之事，然查被告並未撥打報案電話，逕自
      以工地版模及石製大型花盆置於戊○○等人之車前，並用
      鑰匙將大門鎖上等方式，阻止戊○○等人駕車離去，顯已
      妨害他人行使駕車離去之權利，被告所辯係為親自去派出
      所報案云云，與實情不符，且有悖常情，堪信被告上開行
      為已非出於正當防衛之意思，而有妨害他人行使駕車離去
      權利之故意，堪以認定。
（三）綜上所述，本件事證已臻明確，被告所辯乃事後飾卸之詞
      ，無可採信，被告犯行洵堪定，應依法論罪科刑。
二、按刑法第三百零四條之強暴、脅迫，祇以所用之強脅手段足
    以妨害他人行使權利，或足使他人行無義務之事為已足，並
    非以被害人之自由完全受其壓制為必要（最高法院二十八年
    度上字第三六五０號判例參照）。又該條所謂之「強暴」，
    係廣義指直接或間接對人行使之有形強制力而言；所稱之「
    脅迫」，乃指以使人生畏懼之意為目的，而以加害之意通知
    他人。本件被告將以工地版模及石製大型花盆置於戊○○等
    人之車前，並用鑰匙將大門鎖上等方式，阻止戊○○等三人
    駕車離去，自係間接對戊○○等人行使有形強制力，乃施用
    不法腕力之強暴方式，此舉雖未使戊○○等人的行動自由受
    到剝奪，然確足以妨害戊○○等人駕駛車輛行進離去之權利
    。核被告乙○○所為，係犯刑法第三百零四條第一項之強制
    罪。被告於同一時間妨害證人即警員戊○○等三人各行使駕
    車離去之權利，係一行為觸犯數罪名，為想像競合犯，應從
    一罪論。又公訴人認為被告涉犯刑法第一百三十五條第一項
    妨害公務罪，惟按刑法第一百三十五條第一項之罪，以對於
    公務員依法執行職務時施強暴脅迫為要件，所謂「依法」，
    指依據法令而言，故公務員所執行者，若非法令內所應為之
    職務，縱對之施以強暴脅迫，除其程度足以構成他項罪名者
    ，得論以他罪外，要難以妨害公務論，若所施強暴脅迫，係
    出於防衛公務員不法執行之職務，而其行為並未過當者，亦
    即無犯罪之可言（參照最高法院二十四年上字第三四八八號
    判例意旨可稽）。本案員警戊○○等三人對被告進行盤查時
    ，戊○○等三人並未穿警察制服，既乏明確證據足認其等已
    出示警察身分之證件，尚難認被告主觀上已有認識，所為自
    不構成妨害公務罪，是起訴法條尚有未洽，惟因公訴人所起
    訴之被告犯罪事實，與本院所認定之被告前開犯罪事實，基
    本社會事實同一，爰變更公訴人起訴之法條。
三、檢察官上訴意旨略以：(1)依當時戊○○三人攔檢查知證人丙○○所載砂石，可能涉及盜採，是其等要求證人丙○○帶同
    指認砂石載往處所，並進入該處所蒐證，原係本其犯罪偵查
    之法定職權而為，縱認其等蒐證為違法搜索，亦僅生證據排
    除之法律效果，非得進而謂其等非依法執行職務。(2)依證人
    丙○○於原審之證詞，本案警員戊○○、己○○及庚○○三
    人查辦盜採砂石而進入該處所蒐證偵查時，丙○○並未全程
    在旁，自無從得知該三人進入工地與工地現場人員發生爭執
    時，曾否出示證件乙節。又證人戊○○、己○○之證述固有
    部分不一致，惟就其等已有出示證件表明警員身分乙節，其
    等供述並無不符；再由光碟勘驗結果以觀，內容確有工地人
    員表明：「喂喂警察先生」等語，若證人戊○○等人未曾出
    示證件，表明身分，僅駕駛一般轎車、未著制服而口說無憑
    之情狀，何能取信現場之人員，而使其呼其等為警察先生？
    (3)被告係工地現場負責人，工地現場所有狀況，自應有現場
    人員向其報告，亦應由其向其僱用人報告，始符常情，而觀
    諸現場蒐證光碟勘驗筆錄，現場確有人向證人戊○○等三人
    稱：「喂喂警察先生，…不然我叫老板來。」等語，則該名
    聲稱要叫老板來之人，縱非被告，亦應已將上情向被告報告
    ，被告已然知悉證人戊○○三人之身分等語，故謂被告所為
    係犯刑法第一百三十五條第一項妨害公務罪云云。惟本件並
    無證據證明證人戊○○三人確有出示證件表明警員身分或被
    告確知此情，已如前述，則被告就戊○○等係公務員而依法
    執行職務乙節，主觀上並未認識，自難論以妨害公務罪嫌，
    檢察官就此部分之上訴並無理由，然原審疏未釐清事實，查
    明被告所為已然構成刑法第三百零四條第一項之強制罪，而
    未變更起訴法條，遽予諭知被告無罪，亦有未當，自應由本
    院將原判決撤銷改判。爰審酌被告未曾有前科紀錄，素行尚
    佳，有臺灣高等法院被告前案紀錄表在卷可稽，其犯罪之動
    機、目的、所用手段，及所生危害暨犯後之態度等一切情狀
    ，量處如主文第二項所示之刑，以資儆懲。
據上論斷，應依刑事訴訟法第三百六十九條第一項前段、第三百
六十四條、第二百九十九條第一項前段、第三百條，刑法第三百
零四條第一項、第五十五條前段、第四十一條第一項、刑法施行
法第一條之一第一項、第二項前段，判決如主文。
本案經檢察官甲○○到庭執行職務。
中    華    民    國    98    年    4    月    15    日
            刑事第七庭    審判長法  官  林  榮  龍
                                法  官  江  錫  麟
                                法  官  張  惠  立
上列正本證明與原本無異。
不得上訴。
                                書記官  陳  慈  傳
中    華    民    國    98    年    4    月    21    日
附錄：本案論罪科刑法條全文
中華民國刑法第304條
（強制罪）
以強暴、脅迫使人行無義務之事或妨害人行使權利者，處 3 年以
下有期徒刑、拘役或 3 百元以下罰金。
前項之未遂犯罰之。


司法院資訊處製作；財團法人民間司法改革基金會備份。
